臺灣新竹地方法院刑事判決　　　　　　　　　　　　　九十一年度易字第四四九號
　　公　訴　人　臺灣新竹地方法院檢察署檢察官
　　被　　　告　甲○○
右列被告因傷害等案件，經檢察官提起公訴（九十一年度偵字第一０五六號），本院
判決如左︰
    主  文
甲○○連續以加害生命之事，恐嚇他人致生危害於安全，處有期徒刑月，如易科罰
金，以佰元折算壹日；又傷害人之身體，處有期徒刑貳月，如易科罰金，以佰元
折算壹日。應執行有期徒刑肆月，如易科罰金，以佰元折算壹日。
    事  實
一、緣甲○○與乙○○為兄妹關係，乙○○於婚後與其夫丁○○及公公戊○○，同住
    於新竹縣橫山鄉橫山村十五鄰蔗蔀九三號娘家二樓，甲○○則住在一樓。民國九
    十一年一月二十日凌晨二時三十分許，甲○○於酒後返回上開住處，因不滿二樓
    關門聲音太大、一樓電視機影像有雜訊及電燈有異常閃爍之現象，竟基於恐嚇之
    概括犯意，先撥打乙○○之行動電話，向乙○○恐嚇稱：一樓電燈與電視機均有
異常之現象，一定是乙○○一家人在搞鬼，丁○○必須立即下樓解釋，否則要上
    樓將乙○○全家殺光等語，致乙○○心生畏懼，要丁○○立刻下樓處理，丁○○
    下樓後，即遭甲○○質問電視機、電燈為何出現雜訊及閃爍之狀況，丁○○表示
    可能是有線電視公司的問題，他並不知情等語，甲○○竟賡續前開恐嚇之犯意，
    持一把大鐮刀，作勢往丁○○之方向追趕，致丁○○心生恐懼，急忙跑出門外報
    案，甲○○復自廚房取出二把菜刀上樓，承接上開恐嚇之犯意，將二把菜刀架在
    戊○○之頸部，質問戊○○是否對不起甲○○，致戊○○心生畏佈，甲○○隨即
    離去。甲○○嗣進入乙○○之房間內，另基於傷害之犯意，將二把菜刀架在乙○○頸部，質問乙○○是否有做對不起甲○○之事，揚言稱倘乙○○不給他一個交
    代，要殺害乙○○全家人等語，並同時以左手肘推打乙○○，致乙○○受有左側
    胸壁瘀傷（二乘以二公分）、左肩挫傷之傷害，幸經員警及時前往上址處理，甲○○旋即下樓，而查獲上情。
二、案經乙○○、戊○○訴由新竹縣警察局橫山分局報告臺灣新竹地方法院檢察署檢
    察官偵查起訴。
    理  由
一、訊據被告甲○○固坦承於右揭時、地持二把菜刀上樓靠近乙○○、戊○○二人，
    惟矢口否認曾恐嚇及傷害乙○○，並辯稱已不記得是否曾持大鐮刀追趕丁○○及
    持菜刀架在戊○○與乙○○之頸部。然查：右揭事實，業據告訴人乙○○、戊○○及被害人丁○○指述碁詳，互核相符，參以被告與告訴人乙○○為親兄妹，丁○○為被告之妹婿，戊○○則為親家，均與被告無宿怨，當無設詞誣陷被告之理
    ，所述應堪採信，且證人即新竹縣警察局橫山分局橫村派出所警員丙○○亦到庭
    證稱，丁○○於九十一年一月二十日凌晨到橫村派出所外面叫喊說甲○○要殺他
    ，可能會傷害家人，他立即到現場處理，當時聽到被告的叫罵聲，之後被告在派
    出所陳稱遭妹妹及妹婿欺負，無法看電視，因此心情低落等語，足證當晚被告與
    乙○○一家人確曾發生爭執，此外，乙○○於九十一年一月二十日至行政院國軍
    退除役官兵輔導委員會竹東榮民醫院急診，經診斷受有左側胸壁瘀傷（二乘以二
    公分）、左肩挫傷之傷害，亦有該院於九十一年一月二十一日出具之甲種診斷證
    明書一紙附卷足參，以及菜刀一把扣案足資佐證，被告於凌晨以電話對告訴人乙○○恫稱要殺害其全家人，復持大鐮刀作勢追趕丁○○，又將菜刀架在戊○○、
    頸部加以質問，其具有恐嚇之故意甚明，且被告因前揭犯行經本院民事庭對乙○○、戊○○核發民事通常保護令，亦經本院調閱九十一年度家護字第六四號民事
    聲請事件卷宗，查明無訛，被告空言否認，實不足採，本件事證明確，被告恐嚇
    及傷害之犯行洵堪認定，應依法論科。
二、核被告甲○○係犯刑法第三百零五條之恐嚇罪，及同法第二百七十七條第一項之
    傷害罪。被告先後三次對乙○○、丁○○、戊○○之恐嚇犯行，時間緊接，所犯
    構成要件相同，顯係基於概括之犯意為之，應以連續犯論處並加重其刑；又被告
    所犯上開恐嚇罪及傷害罪間，意思各別，構成要件互異，應予分論並罰，公訴意
    旨認其所犯上開二罪間，有方法結果之牽連關係，請從一重之傷害罪處斷，似有
    未洽。至被告於以左手肘推打告訴人乙○○時，同時以行為及言語恐嚇乙○○之
    危險行為，應為傷害之實害行為所吸收，不另論罪。公訴人雖未對被告以電話恐
    嚇乙○○以及持大鐮刀恐嚇丁○○部分起訴，惟此部分與公訴人已起訴被告對告
    訴人戊○○施以恐嚇之部分，有連續犯之裁判上一罪之關係，起訴之效力應及於
    全部，本院自應一併審酌。爰審酌被告因細故與告訴人等發生爭執，不思理性解
    決，竟持刀施以恐嚇及傷害，情節非輕，且犯後否認犯行，態度不佳，亦未能與
    告訴人等達成和解，惟念告訴人乙○○所受傷勢並非嚴重等一切情狀，分別量處
    如主文所示之刑，均諭知易科罰金之折算標準，並依法定其應執行之刑及諭知易
    科罰金之折算標準，以資懲儆。
三、至被告恐嚇時所持大鐮刀一把及菜刀二把並非被告所有，而係乙○○全家人所有
    等情，業據被告及告訴人乙○○陳明在卷，自不得宣告沒收，附此敘明。
據上論斷，應依刑事訴訟法第二百九十九條第一項前段，刑法第五十六條、第三百零
五條、第二百七十七條第一項、第四十一條第一項前段、第五十一條第五款，罰金罰
鍰提高標準條例第一條前段、第二條，判決如主文。
本案經檢察官林佳穎到庭執行職務。
中      華      民      國      九十一      年     六     月   二十八   日
                                臺灣新竹地方法院刑事第二庭
                                        法  官  雷  雅  雯
右正本證明與原本無異。
如不服本判決，應於送達後十日內向本院提出上訴狀 （須附繕本） ，上訴於台灣高
等法院。
                                        書記官  汪  淑  菁
中      華      民國      九十一      年     六     月   二十八   日
附錄論罪科刑法條
第三百零五條 (恐嚇危害安全罪)
以加害生命、身體、自由、名譽、財產之事，恐嚇他人致生危害於安全者，處二年以
下有期徒刑、拘役或三百元以下罰金。
第二百七十七條 (普通傷害罪)
傷害人之身體或健康者，處三年以下有期徒刑、拘役或一千元以下罰金。
犯前項之罪因而致人於死者，處無期徒刑或七年以上有期徒刑；致重傷者，處三年以
上十年以下有期徒刑。
